臺灣板橋地方法院交通事件裁定　　　　95年度交聲字第1742號
原處分機關　交通部公路總局臺北區監理所
異　議　人
即受處分人　甲○○
上列受處分人因違反道路交通管理處罰條例案件，對於交通部公
路總局臺北區監理所於民國95年10月18日以北監自裁字第裁40-Z
00000000號違反道路交通管理事件裁決書所為之處分，聲明異議
，本院裁定如下：
        主  文
異議駁回。
        理  由
一、原處分意旨略以：受處分人甲○○所有之車牌號碼4116-DH
    號自用一般小貨車，於民國95年8 月26日13時56分許，行經
    國道一號高速公路南下55公里之路段因違規使用路肩，經內
    政部警政署國道公路警察局第一警察隊執勤員警於同年9 月
    5 日以公警局交字第Z00000000 號違反道路交通管理事件通
    知單（下稱舉發通知單）逕行舉發，嗣經交通部公路總局臺
    北區監理所於95年10月18日以北監自裁字第裁40-Z00000000
    號違反道路交通管理事件裁決書爰依道路交通管理處罰條例
    第33條第1 項第9 款裁處異議人罰鍰新臺幣4000元，並依同
    條例第63條第1 項第1 款（原裁決書漏載第1 款）記違規點
    數1 點等語。
二、聲明異議意旨略以：異議人甲○○並無印象有在國道一號高
    速公路南下55公里之路段違規，也曾到國道警察局看過錄影
    帶並未發現有違規地點標示，無法證明在某處路段，那是不
    是隨便在哪拍攝都可以隨便舉發；在錄影存證帶中，異議人
    印象中並無看見所謂的警車或警員，那警員到哪去了，這樣
    的錄影帶是架在地上就好了嗎，為此聲明異議云云。
三、按汽車行駛於高速公路，未依規定而使用路肩者，處汽車駕
    駛人3,000元以上6,000元以下罰鍰；又汽車駕駛人有道路交
    通管理處罰條例第33條第1項所列條款之一者，除依原條款
    處罰鍰外，記違規點數1點，道路交通管理處罰條例第33條
    第1項第9款、第63條第1項第1款分別定有明文。
四、經查：
  (一)、異議人即受處分人甲○○所有之車號4116-DH 號自用一般
      小貨車，於95年8 月26日13時56分許，行經國道一號高速
      公路南下55公里處有行駛路肩之情形，經內政部警政署國
      道公路警察局第一警察隊執勤員警以錄影機錄影存證，並
      以公警局交字第Z00000000 號舉發通知單逕行舉發等情，
      已據原舉發單位即內政部警政署國道公路警察局第一警察
      隊函覆以：有關4116-DH 號車於上開時、地行駛路肩案，
      係由本隊執勤員警目睹違規後，錄影存證依法舉發；且該
      路段（機場- 中壢）並未開放路肩，亦未豎立開放路肩標
      示牌，並於54.9公里處設有「禁行路肩」告示牌，而高速
      公路路肩原則禁行，例外開放行駛路段、時段均有明確標
      示，對於未告示路段、時段，駕駛人自應遵守禁止規定，
      不得任意違規，本隊依法舉發核無不當等情明確，此亦有
      違規查詢報表、內政部警政署國道公路警察局第一警察隊
      95年10月5 日公警一交字第0950171732號函、內政部警政
      署國道公路警察局公警局交字第Z00000000 號舉發通知單
      、交通部公路總局臺北區監理所北監自裁字第裁40-Z0000
      0000號違反道路交通管理事件裁決書各1 紙在卷可按；此
      外，依本件採證照片之採證內容，認該採證照片中違規行
      駛路肩之車輛確為車牌號碼4116-DH 號自用一般小貨車，
      且該照片中顯示拍攝時間確為95年8 月26日13時56分許無
      訛（見本院卷第8 頁）。從而，自足認系爭車輛行經上開
      地點時，確有違規行駛路肩之事實無誤。是異議人辯稱其
      所有車輛並無印象有在國道一號高速公路南下55公里之路
      段違規云云，顯非可採。
  (二)、雖異議人另辯稱：錄影帶並未發現有違規地點標示，無法
      證明在某處路段，那是不是在哪拍攝都可以舉發云云，然
      查：汽車駕駛人之行為經以科學儀器取得證據資料證明其
      行為違規，當場不能或不宜攔截製單舉發者，得逕行舉發
      ；前項第7 款之科學儀器應採固定式，並定期於網站公布
      其設置地點，但汽車駕駛人之行為屬「行駛路肩」者，不
      在此限；第1 項逕行舉發，應記明車輛牌照號碼、車型等
      可資辨明之資料，以汽車所有人為被通知人製單舉發道路
      交通管理處罰條例第7 之2 條第1 項第7 款、第2 項第2
      款、第4 項亦分別定有明文。是本件異議人之行為屬違規
      「行駛路肩」，而由內政部警政署國道公路警察局第一警
      察隊執勤員警以錄影機錄影存證後，依法逕行舉發，並無
      違誤。又按交通警員掣單舉發違反道路交通管理處罰條例
      所列之違規事實，本質上為行政處分，係公務員基於職務
      上權力，依法就特定之具體事件所為具有公法上效果之單
      方行政行為，基於公務員為公法上行為具有公信力之原則
      ，該行政處分當可被推定為真正。本此公信原則，立法者
      以道路交通管理處罰條例第92 條 第3 項之授權，賦予行
      政機關制定違反道路交通管理事件統一裁罰基準及處理細
      則，使勤務警員得當機處分以達其維護交通秩序、安全之
      行政目的，否則國家行政勢必窒礙難行。而查，本件異議
      人僅空言泛稱並無印象有上開違規之情，未能釋明有何具
      體事證可供調查，本院經查亦無任何證據足資證明員警有
      捏造事實違法取締之情事，則本件執勤員警本其維護交通
      秩序、安全職責所為之舉發，已附有採證錄影帶，清楚拍
      攝被告所有前揭車輛違規行駛於路肩，其舉發自屬合法、
      正確無疑。是異議人於前開時、地，確有行駛高速公路違
      規使用路肩之違規行為，應無疑問。
五、綜上所述，本件異議人即受處分人甲○○違規事證明確，原
    處分機關爰依道路交通管理處罰條例第33條第1項第9款、第
    63條第1項第1款（原裁決書漏載第1款）之規定，並參酌違
    反道路交通管理事件統一裁罰基準表之規定，裁處罰鍰4,00
    0元並記違規點數1點，核無違誤，從而，異議人之異議為無
    理由，應予駁回。
六、據上論斷，應依道路交通案件處理辦法第19條，裁定如主文
    。
中　　華　　民　　國　　96　　年　　1 　　月　　11　　日
                        交通法庭   法  官  許映鈞
以上正本證明與原本無異。
如不服本裁定應於送達後5日內向本院提出抗告狀。
                                   書記官  呂苗澂
中　　華　　民　　國　　96　　年　　1 　　月　　11　　日
